【裁判字號】    92,上易,66
【裁判日期】    920130
【裁判案由】    毒品危害防制條例
【裁判全文】
臺灣高等法院臺中分院刑事判決                      九十二年度上易字第六六號
    上  訴  人
    即  被  告  甲○○  男  二.
右上訴人因毒品危害防制條例案件，不服臺灣臺中地方法院九十一年度易字第一六四
一號中華民國九十一年十月二十三日第一審判決（聲請簡易判處刑案號：臺灣臺中地
方法院檢察署九十一年度毒偵字第一二一九號），提起上訴，本院判決如左：
      主  文
上訴駁回。
      事  實
一、甲○○前因施用毒品案件，經臺灣臺中地方法院以民國（下同）八十七年度毒聲
    字第二五四九號裁定送勒戒處所觀察、勒戒後，認無繼續施用毒品傾向，由臺灣
    臺中地方法院檢察署檢察官於民國八十七年十月三十日以八十七年度偵字第二二
    七一一號為不起訴處分確定後，復因施用毒品，經送觀察、勒戒後，認有繼續施
    用毒品之傾向，經檢察官聲請本院裁定送強制戒治一年（八十七年度毒聲字第三
    七三０號）及聲請簡易判決處刑（嗣於八十八年四月二十三日，經臺灣臺中地方
    法院臺中簡易庭以八十八年度中簡字第二七一號判處有期徒刑六月，後因撤回上
    訴而於八十八年八月六日確定，並於八十九年七月九日經易科罰金執行完畢），
    另甲○○並經臺灣臺中地方法院以八十八年度毒聲字第二五五二號裁定停止戒治
    交付保護管束，其於停止強制戒治交付保護管束期間，又因施用毒品案件，經檢
    察官以八十八年度偵字第一七一一五號提起公訴，並經臺灣臺中地方法院於八十
    九年二月十四日以八十八年度易字第三八五七號判處有期徒刑十月確定（亦係經
    撤回上訴而確定，後經送監執行於九十年四月八日因縮刑期滿執行完畢出監），
    強制戒治部分亦於八十九年六月十九日期滿。詎甲○○仍不思悛悔，復自九十一
    年二月二十日起至九十一年十月三日上午止，以平均約一至二日即施用一次之量
    ，在臺中縣新社鄉○○村○○街九十之五號家中；或在臺中市○○區○○路一段
    一六０之一號三樓之六租住處，以將少許第二級毒品安非他命置於玻璃球內以火
    燒烤產生煙霧而吸其煙霧之方式，連續施用第二級毒品安非他命多次。嗣先於九
    十一年二月二十一日下午九時三十分許，在臺中縣東勢鎮東勢高工側門旁，為警
查獲並經採其尿液送請臺中縣衛生局檢驗，結果確呈甲基安非他命陽性反應（另
    經臺灣臺中地方法院於九十一年五月二十八日以九十一年度毒聲字第一三七八號
    裁定送強制戒治壹年）。後又於九十一年十月三日下午五時許，因本案遭通緝緝
    獲後，始自白其另自九十一年二月二十一日為警查獲後起至九十一年十月三日上
    午止連續施用第二級毒品安非他命之犯行。
二、案經臺中縣警察局東勢分局報請臺灣臺中地方法院檢察署檢察官偵查後聲請以簡
    易判決處刑，經臺灣臺中地方法院認不宜以簡易判處刑改依通常程序審理。
    理  由
一、右揭事實，業據被告甲○○於原審及本院審理時坦承不諱，且其於九十一年二月
    二十一日下午九時三十分許，為警查獲後所採集之尿液，經送請臺中縣衛生局檢
    驗，結果確呈甲基安非他命陽性反應，有九十一年三月十一日臺中縣衛生局檢驗
    尿水報告書一紙附卷可稽，足認被告之自白核與事實相符，堪可採信。參以被告
    係先經送強制戒治期滿後另經送監執行甫於九十年四月八日執行完畢出監，堪認
    被告於經戒治期滿及執行完畢後確已斷癮，故被告此次於強制戒治期滿及送監執
    行完畢後再為施用第二級毒品之犯行，應確係另行起意無訛，本件事證明確，被
    告施用第二級毒品安非他命之犯行洵堪認定。被告雖於本院九十二年一月十五日
    調查時辯稱：「中間我是有停止吸食，有停了好幾個月，大概三、四月到七月沒
    吸食」等語，惟被告業於原審調查時即供稱：「從九十一年二月二十日起，就一
    直都在吸食」等語（詳見原審九十一年度易字第一六四一號卷第六十七頁），且
    按施用安非他命有其成癮性，縱認被告於三、四月到七月沒吸食，期間僅三個月
    ，其自九十一年二月二十日起至九十一年十月三日上午止，施用之期間，顯時間
    緊接，而係出於概括之犯意為之至明，亦無從執被告辯稱曾中斷三至四個月而認
    定被告非連續施用安非他命，附予敘明。
二、按安非他命屬毒品危害防制條例第二條第二項第二款所規定之第二級毒品。被告
    施用毒品安非他命之行為，核係犯毒品危害防制條例第十條第二項之施用第二級
    毒品罪。其施用前持有第二級毒品之低度行為，為施用第二級毒品之高度行為所
    吸收，不另論罪。又公訴人雖未敘及被告自九十一年二月二十一日為警查獲後起
    至九十一年十月三日上午止，連續施用第二級毒品安非他命之犯行，惟此部分與
    檢察官起訴部分，均有連續犯裁判上一罪之關係，為起訴效力所及，本院自得併
    予審判，附此敘明。次查被告先後多次施用第二級毒品安非他命之犯行，時間緊
    接，觸犯構成要件相同之罪，顯係基於概括犯意反覆為之，為連續犯，應依刑法
    第五十六條之規定，以一罪論，並加重其刑。末查被告前曾於八十八年八月六日
    ，因毒品危害防制條例案件，經臺灣臺中地方法院臺中簡易庭判處有期徒刑六月
    確定，並於八十九年七月九日經易科罰金執行完畢；後又於八十九年四月十日，
    因毒品危害防制條例案件，再經臺灣臺中地方法院判處有期徒刑十月確定，經送
    監執行於九十年四月八日因縮刑期滿執行完畢出監，有臺灣臺中地方法院檢察署
    刑案資料查註紀錄表、臺灣高等法院被告全國前案紀錄表及法務部在監在押資料
    表各一份附卷可稽，被告前受有期徒刑執行完畢，於五年以內再犯本件有期徒刑
    以上之罪，為累犯，應依刑法第四十七條規定遞加重其刑。原審判決適用毒品危
    害防制條例第十條第二項、第二十條第三項前段，刑法第十一條前段、第五十六
    條、第四十七條之規定，並審酌被告之平日素行、犯罪之動機、目的、手段及前
    因施用毒品經觀察、勒戒後，因認無繼續施用傾向，經臺灣臺中地方法院檢察署
    檢察官為不起訴處分確定後，並再次經送強制戒治，而後經停止戒治期滿，卻仍
    再犯本案之罪、施用第二級毒品期間之長短、次數、所生危害及犯後坦承犯行態
    度尚屬良好等一切情狀，量處被告有期徒刑壹年，核其認事用法並無違誤，量刑
    亦稱妥適，應予維持，被告上訴主張原審量刑過重，指摘原審判決不當，惟按原
    審判決業已詳細審酌上開被告多次施用毒品及被告犯罪之情狀，予以妥適量刑，
    並無何不當之處，被告右揭上訴，顯無理由，應予駁回。
據上論斷，應依刑事訴訟法第三百六十八條，判決如主文。
本案經檢察官乙○○到庭執行職務。
中        華        民        國  九 十 二  年     一     月   三十     日
                                  臺灣高等法院臺中分院刑事第三庭
                                        審判長法  官  陳  朱  貴
                                              法  官  劉  連  星
                                              法  官  胡  忠  文
右正本證明與原本無異。
不得上訴。
                                              書記官  許  美  惠
中        華        民        國  九 十 二  年     一     月    三十    日
附錄本案論罪科刑法條全文：
毒品危害防制條例第十條第二項：
施用第二級毒品者，處三年以下有期徒刑。
                                                                        Ｋ


司法院資訊處製作；財團法人民間司法改革基金會備份。
